【裁判字號】    88,訴,2478
【裁判日期】    890113
【裁判案由】    偽造文書
【裁判全文】
臺灣臺中地方法院刑事判決                        八十八年度訴字第二四七八號
    公  訴  人  臺灣台中地方法院檢察署檢察官
    被      告  丙○○
                甲○○
右列被告因偽造文書案件，經檢察官提起公訴（八十八年度偵字第二三三一六號），
本院判決如左：
    主  文
丙○○竊盜，處有期徒刑肆月。
甲○○收受贓物，處有期徒刑參月；又行使偽造私文書，足以生損害於公眾及他人，
處有期徒刑肆月，內政部警政署國道公路警察局第三警察隊八十八年十一月二十七日
開立之舉發違反道路交通管理事件通知單上偽造之「丁○○」署押貳枚，均沒收。主
刑部分應執行有期徒刑陸月。
    事  實
一、(一)丙○○於民國八十八年十一月十九日凌晨三時許，在台中市○區○○○路與大
    德街口處，見乙○○所有車牌Ｘ６－九四一二號自小客車停在該處車門未鎖，竟
    意圖為自己不法之所有，趁人未注意之際，打開該車門入內拾起置於駕駛座腳踏
    板上之該車鑰匙啟動引擎，而將該車竊走，得手後，駛至台中市○○街與太原路
    口旁某工地停放，準備供代步之用。
    (二)甲○○明知右述自小客車係丙○○竊得之贓物，竟於八十八年十一月二十七日
    二十三時許，借用該部贓車，而予收受，並於當日二十三時三十六分許，駛至國
    道高速高路一八五公里南向處時，因超速違規遭內政部警政署國道公路警察局第
    三警察隊值勤警員謝煥忠、劉雙喜攔車臨檢，甲○○為免重罰，乃持其於八十八
    年七月間，在台中市○○○路大衛營商店街拾獲後意圖為自己不法所有而予侵占
    之丁○○駕駛執照一枚交警登記，並在警員當場開立交其簽名之「舉發違反道路
    交通管理事件通知單」上，偽簽「丁○○」之名字後（偽簽一次複寫一聯），交
    還警員處理，足生損害於道路交通管理之正確性，及「丁○○」。
二、案經內政部警政署國道公路警察局第三警察隊報請台灣台中地方法院檢察署檢察
    官偵查起訴。
    理  由
一、右揭事實，業據被告丙○○、甲○○於警、偵訊中及本院審理時坦承不諱，核與
    被害人丁○○、乙○○之子蔡協裕在警訊中指訴之情節相符，並有前揭自小客車
    協尋證明單、舉發違反道路交通管理事件通知單各一份、贓物領據二紙附卷可稽
    ，本件事證明確，被告二人犯行均應堪認定。。
二、按被告甲○○在舉發違反道路交通管理事件通知單內，偽簽丁○○之姓名，即表
    示已收到該通知單之意思，其復交回警員處理，顯然於該文書內容有所主張，且
    足生損害於道路交通管理之正確性，及丁○○遭罰甚明。故核被告丙○○所為，
    係犯刑法第三百二十條第一項之竊盜罪；被告甲○○所為，係犯刑法第三百四十
    九條第一項之收受贓物罪、第三百三十七條之侵占遺失物罪、第二百十條、第二
    百十六條之行使偽造私文書罪，其偽造署押為偽造私文書之階段行為，偽造私文
    書之低度行為，則為行使偽造私文書之高度行為吸收，均不另論罪，且所犯侵占
    遺失物罪與行使偽造私文書罪間，有方法結果之牽連犯關係，應從一重之行使偽
    造私文書罪處斷，又所犯之收受贓物、行使偽造私文書二罪間，係犯意各別，行
    為互異，應予分論併罰。爰審酌被告二人犯後坦認所為、頗具悔意，及所竊、侵
    占之物均已交被害人領回所生危害尚非重大等情狀，分別量處如主文所示之刑，
    被告甲○○部分並定其應執行之刑。另偽造之「丁○○」署押二枚，依刑法第二
    百十九條規定，應併予宣告沒收。
據上論斷，應依刑事訴訟法第二百九十九條第一項前段，刑法第三百二十條第一項、
第三百三十七條、第三百四十九條第一項、第二百十六條、第二百十條、第五十五條
、第五十一條第五款、第二百十九條，罰金罰鍰提高標準條例第一條前段，判決如主
文。
中      華      民      國    八十九    年      一      月     十三     日
                                      臺灣台中地方法院刑事第三庭
                                          法  官   李  秋  娟
右正本證明與原本無異。
如不服本判決，應於判決送達後十日內向本院提出上訴狀，上訴於臺灣高等法院臺中
分院( 須附繕本 )。
                                          書記官
中      華      民      國    八十九    年      一      月     十三     日
附錄法條：
刑法第三百二十條
意圖為自己或第三人不法之所有，而竊取他人之動產者，為竊盜罪，處五年以下有期
徒刑、拘役或五百元以下罰金。
刑法第二百十條
偽造、變造私文書，足以生損害於公眾或他人者，處五年以下有期徒刑。
刑法第二百十六條
行使第二百十條至第二百十五條之文書者，依偽造、變造文書或登載不實事項或使登
載不實事項之規定處斷。


司法院資訊處製作；財團法人民間司法改革基金會備份。
